# 汽车销售行业中支付一部分费用可以获得几年内的免费保养，会计上应该如何处理

提问人：西楼看月 时间：2016-11-22 11:09:05
比如，多交 1000 元，获得免费 4 年保养。这笔收款计入到递延收益是不是比较合适呢？根据实际发生保养的情况转入到其他业务收入，计算增值税，如果没有发生保养就在 4 年后计入营业外收入。同时由于时间比较长，是不是要考虑所得税的问题呢？

回答人：chenyiwei
保修期外的额外付费保修是一项单独提供的服务，收款时应予以递延，在后续约定的额外服务期内根据提供服务的进度确认收入。如果难以合理确定提供服务的进度，则可以在服务期内按直线法摊销确认。

提问人：西楼看月 时间：2016-11-24 13:35:17
问题是我确认的收入应该是营业外呢还是其他业务收入计提增值税呢，税务机关是否会在收到款就让我缴纳税金呢，但是如果我需要向客户开发票，我就等于重复纳税了。所以营业外肯定不合适，除非在延保期内没有任何服务而期限到了。您认为呢？

回答人：chenyiwei
这种业务也是公司正常的日常业务活动的一部分，因此应确认为营业收入（可作为其他业务收入）而不是营业外收入。

提问人：西楼看月 时间：2016-11-29 07:59:57
假如四年都没有发生维修，那有如何处理呢。

回答人：chenyiwei
一般可在四年内按直线法摊销作为收入。如果明确约定了 4 年内的额外服务内容的，则根据这些额外服务的提供进度逐步确认收入。

提问人：西楼看月 时间：2016-11-30 08:43:25
陈版，问题是发生维修时必然有维修的成本，如果我分摊收入，怎么能保证收入和成本匹配呢？假如我四年都没有维修，做其他业务收入是不是不合适呢？

回答人：chenyiwei
如果能够根据历史经验估计 4 年内每年的维修成本比例的，可以按比例分摊；如果做不到就只有直线法了。维修要求由客户发起，工作量每车不同，这也是常态，假如 4 年均无维修，则款项在期满时全部计入营业收入。